臺灣板橋地方法院刑事判決　　　　　　　　　　　　　九十三年度訴字第六九二號
　　公　訴　人　臺灣板橋地方法院檢察署檢察官
　　被　　　告　乙○○
　　　　　　　　　　　　（另案於臺灣臺東監獄岩灣分監執行中）
右列被告因毒品危害防制條例案件，經檢察官提起公訴（九十三年度核退毒偵字第一
三二號），本院行簡式審判程序，判決如左：
    主  文
乙○○連續施用第一級毒品，累犯，處有期徒刑玖月，扣案之毒品海洛因壹包（驗餘
淨重陸點伍零公克；量微無法檢出海洛因純度值）沒收銷燬之；研磨棒、缽、湯匙、
電子磅秤各壹個、未使用過塑膠袋陸佰貳拾個均沒收。又連續施用第二級毒品，累犯
，處有期徒刑陸月，扣案之毒品安非他命壹包（扣案淨重零點陸公克）沒收銷燬之；
電子磅秤壹個、未使用過塑膠袋陸佰貳拾個均沒收。應執行有期徒刑壹年，扣案之毒
品海洛因壹包（驗餘淨重陸點伍零公克；量微無法檢出海洛因純度值）、毒品安非他
命壹包（扣案淨重零點陸公克）均沒收銷燬之；研磨棒、缽、湯匙、電子磅秤各壹個
、未使用過塑膠袋陸佰貳拾個均沒收。
    事  實
一、乙○○前於民國八十九年間因賭博案件，經本院於八十九年三月十六日以八十九
    年度重簡字第一四四號判處有期徒刑四月，如易科罰金以三百元折算一日，於八
    十九年七月二十一日易科罰金執行完畢。又於九十一年間因違反毒品危害防制條
    例案件，經本院於同年三月二十九日以九十一年度易緝字第三九號判處有期徒刑
    六月，如易科罰金以三百元折算一日，於九十二年二月二十日易科罰金執行完畢
    。其間，復於八十八年間因施用第二級毒品安非他命案件，審理中經本院裁定送
    觀察、勒戒後，認無繼續施用毒品之傾向，於八十八年二月二十二日以八十六年
    度訴字第二六０二號判決免刑確定；又於八十九年間因施用第二級毒品安非他命
    案件，偵查中經臺灣板橋地方法院檢察署檢察官聲請本院以八十九年度毒聲字第
    四０八四號裁定觀察、勒戒後，仍認無繼續施用毒品之傾向，經同署檢察官於八
    十九年七月二十日以八十九年度毒偵字第四六五四號不起訴處分確定；再於九十
    一年間因施用第二級毒品安非他命案件，經本院於九十年八月十三日以九十年度
    毒聲字第三三四七號裁定令入戒治處所施以強制戒治，於九十一年九月十一日停
    止戒治，至九十二年二月二日戒治期滿未經撤銷，視為強制戒治期滿，猶不知悔
    改。
二、乙○○明知毒品危害防制條例業經總統於八十七年五月二十日，以華總（一）字
    第八七０００九九八六０號令修正公布，於同年五月二十二日生效，依該條例第
    二條第二項第一款之規定，將海洛因列為第一級毒品管理，不得非法持有及施用
    ；同條例嗣於九十二年六月六日修正公布，並於九十三年一月九日生效，仍為相
    同之規定。詎其竟基於施用第一級毒品海洛因之概括犯意，自九十三年一月初起
    （起訴書原載自九十二年底某日起，業經公訴人於審理中更正為九十三年一月初
    起）至同月十五日下午四、五時許（起訴書略載為在警局採尿前二十六小時內某
    時）止，在臺北縣五股鄉○○路八十一之十七號一樓租屋處，連續將毒品海洛因
    以摻入香煙中吸用之方式，非法施用毒品海洛因，共約六次。又另行基於施用第
    二級毒品安非他命之概括犯意，自九十二年年底某日起至九十三年一月十四日下
    午九、十時許（起訴書略載為在警局採尿前九十六小時內某時）止，在上開租屋
    處，連續將毒品安非他命放置於玻璃管之吸食器內以火加熱燒烤，吸聞煙霧之方
    式，非法施用第二級毒品安非他命，平均四天施用一次。嗣於九十三年一月十五
    日下午八時四十分許，在上開租屋處，與馮正炎（另案審理）同為警查獲，並扣
    得乙○○所有供施用第一級毒品海洛因所用之研磨棒、缽、湯匙（以上扣案物起
    訴書均漏未記載）各一個、海洛因一包（扣案毛重不詳，扣案淨重七˙三公克，
    經取樣部分檢驗用罄，餘淨重六˙五０公克；因量微，定量分析無法檢出海洛因
    純度值）、乙○○所有供其施用第一級毒品海洛因或第二級毒品安非他命時所用
    之電子磅秤，及其施用後剩餘之安非他命一包（扣案淨重０˙六公克），與供施
    用上開毒品海洛因、安非他命犯罪預備之未使用塑膠袋六百二十個（起訴書誤載
    為塑膠夾鍊帶一個）；另扣得與本案無涉之研磨機一台、注射針筒一支、貝瑞塔
    Ｍ八四型手槍（含彈匣）二支、子彈十四顆。
三、案經臺北縣政府警察局新莊分局報請臺灣板橋地方法院檢察署檢察官偵查起訴，
    而乙○○於準備程序中就被訴事實為有罪之陳述，經法官告知簡式審判程序之旨
    ，並聽取當事人之意見後，裁定行簡式審判程序。
    理  由
一、訊據被告乙○○對於右揭時地，施用第一級毒品海洛因及第二級毒品安非他命之
    犯罪事實，於本院審理中坦承不諱；其尿液經送檢驗，確呈海洛因代謝物嗎啡及
    安非他命陽性反應，有臺灣檢驗科技股份有限公司濫用藥物尿液檢驗報告（檢體
    編號二０二八─一號）一紙在卷可稽。扣案之白色粉末經送法務部調查局鑑定，
    確含微量毒品海洛因成分，而屬毒品海洛因無誤，亦有該局九十三年四月六日調
    科壹字第０六０００八０五六號檢驗通知書影本一紙附卷可按；另有被告所有供
    施用第一級毒品海洛因犯罪時所用之研磨棒、缽、湯匙各一個，及供施用第一級
    毒品海洛因或第二級毒品安非他命時所用之電子磅秤、其施用安非他命後所剩餘
    之白色結晶體一包（扣案淨重０˙六公克），與供施用上開毒品犯罪預備之未使
    用塑膠袋六百二十個扣案可供佐證。按海洛因係由嗎啡經化學合成之半人工合成
    品，其施打或吸食後經人體代謝作用而分解成毒性較低之嗎啡，而於尿液中被檢
    出，本件被告尿液呈嗎啡陽性反應，是其施用海洛因之自白，應信為實在；又被
    告供承於查獲前一晚曾施用過上開白色結晶體，而其查獲時採集尿液經檢驗亦有
    安非他命陽性反應，業如前述，足徵上開扣案之白色結晶體應為第二級毒品安非
    他命無訛，故被告上開自白，核與事實相符，自得採為論罪之依據。另被告於八
    十八年間因施用第二級毒品安非他命案件，審理中經本院裁定送觀察、勒戒後，
    認無繼續施用毒品之傾向，於八十八年二月二十二日以八十六年度訴字第二六０
    二號判決免刑確定，嗣於八十九年間又因施用第二級毒品安非他命案件，偵查中
    經本院裁定觀察、勒戒後，仍認無繼續施用毒品之傾向，經臺灣板橋地方法院檢
    察署檢察官於八十九年七月二十日以八十九年度毒偵字第四六五四號不起訴處分
    確定，再於九十一年間因施用第二級毒品安非他命案件，經本院裁定令入戒治處
    所施以強制戒治，於同年九月十一日停止戒治，至九十二年二月二日戒治期滿未
    經撤銷，視為強制戒治期滿，有臺灣高等法院被告全國前案紀錄表一份可證。本
    案事證明確，被告犯行洵堪認定，應依法論科。
二、核被告所為，係犯毒品危害防制條例第十條第一項之施用第一級毒品罪，及同條
    第二項之施用第二級毒品罪。被告施用第一級毒品海洛因前後持有毒品海洛因及
    施用第二級毒品安非他命前後持有安非他命之低度行為，應為施用海洛因、安非
    他命之高度行為所吸收，均不另論罪。又被告先後多次施用第一級毒品海洛因、
    第二級毒品安非他命之犯行，均時間緊接，犯罪構成要件相同，顯均係基於概括
    犯意為之，為連續犯，應各依刑法第五十六條之規定以一罪論，並加重其刑。又
    被告於八十九年間因賭博案件，經本院於八十九年三月十六日以八十九年度重簡
    字第一四四號判處有期徒刑四月，如易科罰金以三百元折算一日，於八十九年七
    月二十一日易科罰金執行完畢；復於九十一年間因違反毒品危害防制條例案件，
    經本院於同年三月二十九日以九十一年度易緝字第三九號判處有期徒刑六月，如
    易科罰金以三百元折算一日，於九十二年二月二十日易科罰金執行完畢，有前開
    臺灣高等法院被告全國前案記錄表可稽，其於有期徒刑執行完畢後，五年以內再
    犯本件有期徒刑以上之刑之罪，均為累犯，應各依刑法第四十七條規定加重其刑
    ，並遞加之。被告所犯施用第一級毒品海洛因、第二級毒品安非他命二罪間，犯
    意各別，構成要件互殊，應分論併罰。爰審酌被告素行不佳，犯罪之動機、目的
    、手段，犯罪所生之危害，施用之時間，犯罪後坦承犯行，態度尚稱良好等一切
    情狀，分別量處如主文所示之刑，並定其應執行之刑，以資儆懲。
三、扣案之海洛因一包（扣案毛重不詳，扣案淨重七˙三公克，經取樣部分檢驗用罄
    ，餘淨重六˙五０公克；因量微，定量分析無法檢出海洛因純度值），係第一級
    毒品；另扣案安非他命一包（扣案淨重０˙六公克），則係第二級毒品，業如前
    述，均應依毒品危害防制條例第十八條第一項前段之規定，宣告沒收銷燬之：另
    取樣之毒品海洛因，因檢驗用罄而滅失，爰不另為沒收銷燬之諭知，附此敘明。
    又扣案之研磨棒、缽、湯匙各一個，係被告所有供施用毒品海洛因犯罪用之物；
    扣案之電子磅秤，係被告所有供施用毒品海洛因、安非他命犯罪用之物；而扣案
    未使用塑膠袋六百二十個，則係被告所有供施用毒品海洛因、安非他命犯罪預備
    之物，業據被告於審理中供承在卷，均依刑法第三十八條第一項第二款之規定宣
    告沒收之。至扣案之研磨機一台、注射針筒一支，並無證據證明係被告施用上開
    毒品時所用之物，並據被告於審理中否認在卷，另扣案之貝瑞塔Ｍ八四型手槍（
    含彈匣）二支、子彈十四顆，顯與本案無涉，均不於本案為沒收之諭知，附此敘
    明。
據上論斷，應依刑事訴訟法第二百九十九條第一項前段、第二百七十三條之一第一項
，毒品危害防制條例第十條第一項、第二項、第十八條第一項前段，刑法第十一條前
段、第五十六條、第四十七條、第五十一條第五款、第三十八條第一項第二款，判決
如主文。
本案經檢察官甲○○到庭執行職務。
中　　　華　　　民　　　國　　九十三　　年　　　六　　　月　　二十四　　日
                                臺灣板橋地方法院刑事第七庭
                                    法  官  楊志雄
右正本證明與原本無異。
如不服本判決應於送達後十日內向本院提出上訴狀。
                                    書記官  胡勤義
中　　　華　　　民　　　國　　九十三　　年　　　六　　　月　　二十四　　日
附錄本案論罪科刑法條全文：
毒品危害防制條例第十條：
施用第一級毒品者，處六月以上五年以下有期徒刑。
施用第二級毒品者，處三年以下有期徒刑。
